臺灣臺北地方法院刑事判決　　　　　　　　94年度訴字第20號
　　公　訴　人　臺灣臺北地方法院檢察署檢察官
　　被　　　告　丁○○
　　　　　　　　　　　　號（現另案在國防部新店監獄執行中
　　指定辯護人　甲○公設辯護人曾德榮
上列被告因偽造有價證券等案件，經檢察官提起公訴（93年度偵
字第21725號），甲○判決如下：
    主  文
丁○○共同意圖供行使之用，而偽造有價證券，處有期徒刑參年
肆月。
偽造之本票壹張、偽造之戊○○及乙○○印章各壹枚、營業小客
車租賃契約上偽造之戊○○及乙○○署押各壹枚、偽造之戊○○
印文參枚及乙○○印文壹枚、變造之戊○○駕駛執照及國民身分
證上丙○○之照片各壹張均沒收。
    事  實
一、丁○○因丙○○（業經另案判決有期徒刑三年二月確定）擬
    租用營業小客車載客維持生計，於民國90年7 月間，丙○○
    經由跳蚤雜誌刊登之廣告，與真實姓名年籍不詳之成年男子
    接洽，由丙○○在桃園縣平鎮市提供其照片2 張，並支付新
    臺幣（下同）6000元，該名男子旋於當日將丙○○之照片換
    貼於其以不詳原因取得之戊○○國民
    駛執照上，並將變造完成之戊○○國民
    1張交付丙○○。丙○○取得變造之證件後，於90年8月22日
    前往中壢市福泰計程車行，自稱為戊○○並出示變造後之戊○○國民
    租人欄偽造戊○○之簽名一枚，以租用車號7Q-462號營業小
    客車，因福泰計程車行要求租車需有連帶保證人，與丙○○
    共同前往之丁○○明知丙○○係冒用他人姓名租車，丁○○
    竟與丙○○共同基於偽造私文書復持以行使及偽造有價證券
    之犯意聯絡，由丁○○在營業小客車租賃合約書上偽造乙○○簽名1枚，並利用不知情之車行委人代刻戊○○之印章1枚
    蓋用於前開契約書上3處、代刻乙○○印章1枚蓋用於契約書
    上1處，共同偽造由戊○○向車行租用營業小客車、乙○○
    擔任連帶保證人之租賃契約，用以表示戊○○向車行承租汽
    車及乙○○擔任連帶保證人之意思表示，丙○○、丁○○為
    取信於車行，復當場意圖供行使之用，偽以戊○○、乙○○
    之名義，共同簽發面額18萬元之本票一紙，並利用車行不知
    情人員蓋用前開偽造之戊○○、乙○○印章於本票上各1處
    ，進而將前揭營業小客車租賃合約書、偽造之本票交付車行
    而行使，均足以生損害於戊○○、乙○○、福泰計程車行。
二、案經臺北縣政府警察局金山分局報告臺灣士林地方法院檢察
    署檢察官呈請臺灣高等法院檢察署檢察長令轉臺灣臺北地方
    法院檢察署檢察官偵查起訴。
    理  由
一、按案件由犯罪地或被告之住所、居所或所在地之法院管轄，
    刑事訴訟法第5條第1項定有明文。次按被告之所在地，係以
    起訴時為標準，亦有最高法院48年台上字第837 號判例要旨
    可資參照。查本件被告丁○○與共同正犯丙○○之住居所及
    犯罪地雖均非在甲○轄區內，惟被告於93年12月21日經檢察
    官向甲○提起公訴時，係另案於國防部新店監獄執行軍法案
    件之事實，業據被告於甲○訊問時供承無訛，並有國防部新
    店監獄借提函件附卷可佐，而該軍事監獄所在之臺北縣新店
    市乃係甲○管轄區域，是被告於起訴時之所在地係在甲○轄
    區內，依前揭說明，甲○即有管轄權，合先敘明。
二、訊據被告對上揭犯罪事實，業於偵查及甲○調查、審理時均
    坦承不諱（見臺灣士林地方法院檢察署93年度偵字第9318號
    偵查卷第23至24頁、甲○卷第32、42頁），核與證人丙○○
    （見臺灣士林地方法院91年度訴字第551號卷第83背面、 87
    、93頁；臺灣士林地方法院91年度訴字第551 號卷二〈下簡
    稱士林地院卷二〉第34至37頁）、陳佳琪（見臺灣士林地方
    法院91年度訴字第551號卷第76 頁）及曾玄宏等人證述情節
    大致相符（見臺灣士林地方法院91年度訴字第551 號刑事卷
    宗第95背面、第96頁背面、98、103 頁），此外，並有偽造
    之營業小客車租賃合約書（見士林地院卷二第6 頁）、偽造
    之本票（見士林地院卷二第6 頁背面）、變造之戊○○身分
    證、職業大貨車駕駛執照及真正乙○○之
    可稽（見士林地院卷二第7 頁）。而營業小客車租賃合約書
    上，出租人雖記載為仙妃交通有限公司，地址為桃園市○○
    路403 號，與被告丁○○自白所租賃之營業小客車係屬於中
    壢市福泰計程車行所有略有不符，然前開租賃合約書暨已經
    甲○提示被告辨識並自承為租賃營業小客車時書立無誤，參
    以車行所懸掛之招牌，與其實際登記營業之公司名稱、公司
    登記地址不符亦所在多見，尚難因卷附之營業小客車租賃合
    約書上出租人欄蓋用仙妃交通有限公司印章，即詎認被告之
    自白與事實不符。再者，公設辯護人雖於甲○審理時雖辯稱
    被告僅於本票上偽造乙○○之姓名，而金額及日期等並未記
    載，其所為是否觸犯偽造有價證券罪容有疑義等語（見甲○
    卷第42頁），惟查，被告係為取信車行而於本票共同發票人
    欄上偽造他人簽名，實際上已有授權車行人員自行填載金額
    、日期等本票應記載事項之意思，且此亦為一般租車業界就
    空白授權本票處理之慣例，是足認被告丁○○與丙○○之共
    同發票行為已完成。綜上所述，被告之自白尚與事實相符，
    本件事證明確，被告犯行洵堪認定，應依法論科。
三、核被告所為，係犯刑法第201條第1項之偽造有價證券罪及第
    216條、第210條之行使偽造私文書罪。被告就上開二罪與丙○○間，有犯意聯絡及行為分擔，為共同正犯。又被告利用
    不知情之車行人員偽刻他人印章並蓋用印文，應論以間接正
    犯。而被告偽造印章及蓋用印文為偽造有價證券、私文書之
    階段行為，不另論罪；被告偽造私文書後持以行使，偽造有
    價證券本票後亦持以行使，其偽造私文書之低度行為為行使
    之高度行為所吸收，行使偽造有價證券之低度行為則為偽造
    有價證券之高度行為所吸收，均不另論罪。被告在同時地向
    車行人員行使偽造私文書及偽造有價證券以租借營業小客車
    ，係一行為觸犯數罪名，為想像競合犯，應從一重之偽造有
    價證券罪處斷。爰審酌被告犯罪動機係為擔保張昌煌租賃營
    業小客車以供駕車謀生、偽造本票之金額、犯罪結果對金融
    秩序所生之危害及犯罪後尚知坦認犯行而態度良好等一切情
    狀，量處如主文所示之刑，以示懲戒。
三、末按，沒收物之執行完畢與沒收物之不存在，並非一事，因
    犯罪依法必須沒收之物，雖已於共犯中之一人確定判決諭知
    沒收，並已執行完畢，對於共犯之判決，仍應宣告沒收（最
    高法院76年台上字第1843號判決要旨及65年度第5 次刑庭總
    會決議參照），從而，偽造之本票1張應依刑法第205條宣告
    沒收，偽造之戊○○及乙○○印章各1 枚、偽造戊○○及乙○○署押各1枚、偽造之戊○○印文3枚及乙○○印文1 枚，
    應依刑法第219 條宣告沒收，至變造之戊○○駕駛執照及國
    民
    款併予宣告沒收。
據上論斷，應依刑事訴訟法第299條第1項前段，刑法第28條、第
201條第1項、第216條、第210條、第55條、第205條、第219條、
第38條第1項第2款，罰金罰鍰提高標準條例第1 條前段規定，判
決如主文。
本案經檢察官趙雪瑛到庭執行職務
中　　　華　　　民　　　國　　94　　年　　3　　月　3　日
                        刑事第十庭  審判長 法　官丁蓓蓓
                                           法　官蔡世祺
                                           法　官劉煌基
上正本證明與原本無異。
如不服本判決，應於判決送達後10日內向甲○提出上訴狀（應抄
附繕本）。告訴人或被害人如對於本判決不服者，應具備理由請
求檢察官上訴，其上訴期間之計算係以檢察官收受判決正本之日
期為準。
                                           書記官林妙穗
中　　　華　　　民　　　國　　94　　年　　3　　月　3　日
附錄論罪法條：
中華民國刑法第201條第1項
 意圖供行使之用，而偽造、變造公債票、公司股票或其他有價證
券者，處三年以上十年以下有期徒刑，得併科3000元以下罰金。
中華民國刑法第205條
偽造、變造之有價證券、郵票、印花稅票、信用卡、金融卡、儲
值卡或其他相類作為提款、簽帳、轉帳或支付工具之電磁紀錄物
及前條之器械原料及電磁紀錄，不問屬於犯人與否，沒收之。
中華民國刑法第210條
 (偽造變造私文書罪)
偽造、變造私文書，足以生損害於公眾或他人者，處五年以下有
期徒刑。
中華民國刑法第216條
 (行使偽造變造或登載不實之文書罪)
行使第210條至第215條之文書者，依偽造、變造文書或登載不實
事項或使登載不實事項之規定處斷。
中華民國刑法第219條
 (沒收之特例)
偽造之印章、印文或署押，不問屬於犯人與否，沒收之。
